臺灣雲林地方法院民事判決
110年度訴字第253號
原      告  許啟滿  
訴訟代理人  黃俊仁律師
被      告  許贊    
            許順權  
            許世明  
兼  共  同          
訴訟代理人  許志郎  
上列當事人間請求拆屋還地等事件，本院於民國111年7月19日言
詞辯論終結，判決如下：
    主  文
被告許贊所有如附圖雲林縣臺西地政事務所民國110年11月19日
土地複丈成果圖所示A1部分面積2.17平方公尺鐵皮棚架及B部分
面積11.57平方公尺水泥柱瓦頂一層建物應予拆除，將土地騰空
返還原告。
被告許志郎所有如前項複丈成果圖所示E部分面積24.10平方公尺
鐵皮棚架及磚牆應予拆除，將土地騰空返還原告。
被告許世明所有如第一項複丈成果圖所示E1部分面積5.21平方公
尺鐵皮棚架及磚牆應予拆除，將土地騰返還原告。
被告許贊應自民國110年5月28日起至返還第1項土地之日止，按
月給付原告新臺幣玖拾壹元。
被告許志郎應自民國110年5月28日起至返還第2項土地之日止，
按月給付原告新臺幣壹佰伍拾玖元。
被告許世明應自民國110年5月29日起至返還第3項土地之日止，
按月給付原告新臺幣參拾肆元。
原告其餘之訴駁回。
本判決第1至3項及第4至6項到期部分，於原告分別為被告許贊、
許志郎及許世明提供擔保新臺幣參萬貳仟元、陸萬陸仟元及壹萬
伍仟元後，各得假執行。但被告許贊、許志郎及許世明各得為原
告預供擔保新臺幣陸萬肆仟元、壹拾參萬貳仟元及參萬元後，免
為假執行。
原告其餘假執行之聲請駁回。
訴訟費用由被告許贊、許志郎及許世明負擔五分之一，餘由原告
負擔。
    事實及理由
一、原告主張:
㈠、坐落雲林縣○○鄉○○段○000000地號土地（下或稱系爭土地）為
    原告所有，分別遭被告等人以如雲林縣台西地政事務所（下
    稱台西地政）民國110年11月19日土地複丈成果圖（
　　下稱附圖）所示地上物無權占用，其中編號A、A1及B部分面
    積共47.5平方公尺為被告許贊所占用，編號C部分面積18.54
    平方公尺為被告許順權所占用，編號D、E部分面積共47.56
    平方公尺為被告許志郎所占用，編號E1、F部分面積共20.33
    平方公尺為被告許世明所占用。爰依民法第767條規定，請
    求被告分別將上開無權占有土地上之地上物拆除，將所占用
    之土地騰空返還原告。
㈡、又按無權占用他人土地，可獲得相當於租金之利益，為社會
    通常之觀念。被告所有如附圖所示之地上物無權占用系爭土
    地，因此受有相當於租金之不當得利。為此，原告另依不當
    得利返還請求權及土地法第105條規定，於土地法第97條規
    定限度內，請求被告等人自原告登記取得系爭土地所有權之
    翌日即109年11月14日起，至返還土地之日止，按109年申報
    地價之年息百分之六計算之不當得利等語。　
㈢、對被告抗辯之陳述:
　⒈系爭土地是在109年5月25日自111地號土地和解分割登記而來
    ，並經原告於同年11月13日以買賣為原因移轉登記為所有權
    人。
　⒉被告抗辯系爭土地重測前由包括兩造先人在內之三個家族之
    父祖輩達成使用土地界址之協議所製作之「建地重劃協議書
　　」（下或稱系爭重劃協議書）之真正，且系爭重劃協議涉及
    60、61、62三筆土地，非僅61、62二筆土地;又該重劃協議
    另有69年4月6日之1214、1215、1217三筆土地之議定規劃圖
　　，可見該重劃協議並未確定，且未經辦理登記，應無法律上
    效力。再者，系爭重劃協議亦未經相關土地之全部所有權人
    參與或簽名，對於土地所有權人應無任何法律之拘束力。況
    原告是於109年11月13日才以買賣為原因登記為系爭土地之
    所有權人，並非系爭重劃協議所載60、61、62或1214、1215
　　、1217三筆土地之所有權人，故被告等人應屬無權占有，應
    足確認。
　⒊依被告等人提出之112地號（二次重測前之地號為1214、68地
    號）土地，其上均無合法申請登記之地上建築改良物存在
　　，可見被告等人占用系爭土地之建物均屬非法之地上物。且
    以被告等人所提出之抗辯及系爭重劃協議書，亦可證被告等
    人早已知悉其等建物有無權占用他人土地之事實，故無民法
    第796條第1項規定之適用。
　⒋再者，被告許贊所占用如附圖編號A1、許志郎、許世明分別
    占用之如附圖編號E、E1土地部分，僅係磚牆鐵皮棚架等地
    上物，亦應無民法第796條之1第1項規定之適用。故被告之
    抗辯應無可採等語。　
㈣、並聲明:
  ⒈被告許贊應將坐落系爭土地上如附圖所示編號A1部分土地面
    積2.17平方公尺、編號A部分土地面積33.76平方公尺及編號
    B部分土地面積11.57平方公尺之地上物拆除，並將各該部分
    土地騰空返還原告。
  ⒉被告許順權應將坐落系爭土地上如附圖所示編號C部分土地面
    積18.54平方公尺之地上物拆除，並將該部分土地騰空返還
    原告。
  ⒊被告許志郎將坐落系爭土地上如附圖所示編號D部分土地面積
    23.46平方公尺及編號E部分土地面積24.10平方公尺之地上
    物拆除，並將該分土地騰空返還原告。
  ⒋被告許世明應將坐落系爭土地上如附圖所示編號E1部分土地
    面積5.21平方公尺及編號F部分土地面積15.12平方公尺之地
    上物拆除，並將各該部分土地騰空返還原告。
　⒌被告許贊應自109年11月14日起至返還如附圖編號A1、A、B部
    分土地之日止，按月給付原告新台幣（下同）314元。
　⒍被告許順權應自109年11月14日起至返還如附圖編號C部分土
    地之日止，按月給付原告123元。
　⒎被告許志郎應自109年11月14日起至返還如附圖編號D、E部分
    土地之日止，按月給付原告315元。
　⒏被告許世明應自109年11月14日起至返還如附圖編號E1、F部
    分土地之日止，按月給付原告134元。
　⒐訴訟費用由被告共同負擔。
　⒑原告願供擔保請准宣告假執行。
二、被告抗辯:
㈠、緣兩造之先人二家族與另一家族早年於系爭土地與相鄰土地
    上購地建屋，安家立業，嗣土地重劃後發現，實際購買建屋
    之土地與重劃後之土地所有權有差異，兩造購買建屋之土地
    有短少偏移，並非被告先祖有越界建築，而是另一家族應將
    土地分割移轉給原告家族，而原告家族應將被告越界之土地
    移轉給被告家族。
㈡、三家族均知悉並確認非越界建築之問題，而為解決此兩造建
    屋土地短少之問題，三方乃於69年1月6日由中間人即調解人
    許碩夫於附近鄰居許開的農藥行召開協調會，由包括兩造先
    人在內之三個家族之父祖輩達成協議，以原來建物實際建築
    情形為原則，重新劃定三家族之建築界線，否定土地重劃後
    之所有權面積及界址，並於同日當場由許碩夫紀錄作成系爭
    重劃協議書。
㈢、依系爭重劃協議書開頭第2行後段即開宗明義，所有參與協議
    之土地所有權人均確認:「…共同認同持有書面地則與先人買
    地建屋時之地則有誤，為解除彼此糾葛…」、第㈠項「三面地
    則之面積按先人買地建屋時之地狀為原則，持有之地狀面積
    不論。」、第㈤項「62號（註:應為68號之誤，後重劃為1214
    地號，現為泰盛段112地號）地則東面沿省道南北寬重劃為6
    5台尺，背後西面沿地界亦同。」等語，即合意認定被告等
    之建物並無越界。縱或法律上認為有越界，亦是經原土地所
    有權人同意無償使用。依系爭協議，原應由被告父祖輩對原
    告等請求移轉系爭土地所有權，然因念及鄰居及親誼關係，
    始遲未提出請求，反讓原告喧賓奪主，提起本件請求。
㈣、兩造均為當初簽署系爭重劃協議之後輩，其中原告許啟滿為
    許連續之子，被告許志郎、許順權為許贊之姪子，當年渠2
    人之父親係委由被告許贊前往簽署，被告許世明則係許踏之
    子。原告之父親許連續，與簽署系爭協議之許國、許汾坊、
    許敏煌均為同一家族之人，系爭土地係原告部分繼承其父許
    連續，部分向系爭協議簽署人許國、許汾坊、許敏煌之繼承
    人和解分割、購買而來，自應受系爭重劃協議之拘束，被告
    等係有權占用系爭土地，原告請求拆屋還地及相當於租金之
    不當得利，均無理由。
㈤、縱認被告等人係無權占有，然上開事實已存在40餘年，並為
    原告所知悉，且被告或被告之先人於系爭重劃協議時即在系
    爭土地上建築建物占有使用，上開事實，並為原告所知悉，
    且為原告購買部分系爭土地之被繼受人所明知，則原告應受
    拘束，有民法第796條第1項規定之適用。又本件牽涉多筆建
    物，且有建物之部分樑柱牆面占用系爭土地，如將占用部分
    拆除，亦將毀損建物之結構安全，造成全部崩落倒塌之危險
　　，故亦有民法第796條之1第1項規定之適用等語。
㈥、並聲明:原告之訴駁回，訴訟費用由原告負擔。如受不利判決
    ，請准供擔保免為假執行。
三、兩造不爭執及爭執事項:
㈠、不爭執事項:
　⒈系爭土地目前登記為原告所有。
　⒉被告等人分別以如附圖分析表所示建物、面積占用如該附圖
    所示區域。
㈡、爭執事項:
　⒈被告等人之先輩當初委託原告之先輩辦理土地所有權登記時
　　，是否有登記短少面積之情事?
　⒉系爭重劃協議是否經當時相關土地之所有權人就相關土地之
    使用範圍達成共識?該協議是否有法律上之效力?
　⒊如系爭重劃協議有法律上之效力，原告是否受該協議之拘束
    （被告是否有權占用系爭土地）?
　⒋原告請求被告等人拆屋還地，及給付使用系爭土地所獲相當
    於租金之不當得利，有無理由?　　　
四、得心證之理由:
㈠、查重測前麥寮鄉橋頭段60、61及68等地號三筆土地（下或各
    以地號稱之，或合稱為60地號等三筆土地），於69年4至6月
    間重測登記為同段1217、1215及1214等地號（下或各以地號
    稱之，或合稱為1217地號等三筆土地），再於107年11月間
    重測登記為麥寮鄉泰盛段83、111及112等地號（下或各以地
    號稱之）土地。其中111地號土地於109年5月25日經共有人
    和解分割出同段111-1至111-17地號（下或各以地號稱之）
　　，而111-17地號土地（即系爭土地）登記為原告與訴外人許
    本源及許炳坤三人所共有，嗣經原告於109年11月13日以向
    上開共有人購買應有部分之原因而登記為單獨所有權人。而
    被告等人分別以如附圖分析表所示地上物占用如附圖所示區
    域，其中編號A、A1及B部分面積共47.5平方公尺為被告許贊
    所占用，編號C部分面積18.54平方公尺為被告許順權所占用
　　，編號D、E部分面積共47.56平方公尺為被告許志郎所占用
　　，編號E1、F部分面積共20.33平方公尺為被告許世明所占用
    等情，為兩造所不爭執，並有土地登記謄本、地籍異動索引
　　、現場照片、地籍圖謄本、台西地政107年8月31日土地複丈
    成果圖，與台西地政111年1月12日台西地一字第0000000000
　　號及111年5月31日台西地一字第1110002094號函分別函送本
    院之各該重測前後土地登記謄本、異動索引、地籍圖及111
    地號土地分割暨系爭土地買賣登記等資料在卷可證（本院卷
    第13、59-61、89-91、149-159、191-233、237-337、381-4
    83頁），並經本院會同兩造及台西地政人員現場勘驗明確
　　，並製有勘驗筆錄、現場圖、照片及附圖在卷可佐（本院卷
    第49-57、77-87、95-97頁），足信無誤。
㈡、被告等人之先輩當初委託原告之先輩辦理土地所有權登記時
　　，是否有登記短少面積之情事?經查:
　⒈被告抗辯60地號等三筆土地原為兩造家族與第三家族之先人
    所購買建屋使用，然因被告家族先輩所購買之土地委託原告
    家族之先輩登記後有短少，有土地使用上之糾紛，三方家族
    因而派代表於69年間達成系爭重劃協議，被告等人或其先人
    係依系爭重劃協議建屋使用系爭土地，並非無權占用等語，
    並提出系爭重劃協議暨附圖及原稿譯本（本院卷第65-74、1
    31-147頁）及舉證人即在系爭重劃協議書上簽名或按指印之
    許國、許贊及許樹根等人為證。
　⒉然系爭重劃協議書固載明:「茲者座落橋頭段陸拾、陸拾壹
　　、陸拾貳（應係「陸拾捌」之誤繕，下同）建地所有權人等
　　，由中間人協調於民國六十九年元月六日…共同認同現持有
    書面地則與先人買地建屋時之地則有誤，為解除彼此糾葛…
　　:㈠三面地則之面積按先人買地建屋時之地狀為原則，現持有
    之書面地則不論。」等語（本院卷第72、133、145頁）。且
    證人許贊亦證稱:「…當初是我祖母有買土地請許國他們那邊
    長輩去登記，結果只有登記一半的所有權，所以造成我們用
    的土地不夠，所以我們就協調目前這個界址，這邊給我們用
    ，然後許國他有地方蓋房子但是要幫我蓋共同壁給我使用。
    」等語。然證人亦證稱:沒有可以證明被告之長輩委託原告
    之長輩去辦理所有權登記時有短少面積之證據等語（參本院
    卷第498頁）。
　⒊且對比系爭重劃協議書之二張附圖（本院卷第139-141頁）結
    果:雖南邊土地（即當時之68地號土地，嗣經陸續重測編為1
    214、112地號土地，為被告等人與訴外人所共有）東臨省道
    之面寬均為65台尺;然依第1張附圖所示，在上開68地號土地
    之南邊尚留有11台尺寬之東西向巷道;而依第2張附圖所示，
    上開巷道已移置於北邊土地（即當時60地號土地，嗣經陸續
    重測編為1217、83地號土地）與中間土地（即當時之61地號
    ，嗣經陸續重測編為1215、111地號土地），並擴寬為14台
    尺;且位在南邊之1214地號土地因重測，西邊有增加土地，
    而位在中間及北邊之1215及1217地號土地北邊均有短少
　　，規劃之南北向巷道並配合上二土地北邊之短少而東移。即
    依該二張附圖，被告等人之先輩所有之68地號（即重測後之
    1214地號）土地面積並不一致。且被告等人亦稱不知被告先
    輩委託原告之長輩登記時有短少多少之土地面積等語。因此
　　，尚難認被告等人所抗辯其等長輩委託原告之先人辦理登記
    時，確有土地面積短少之情事。
㈢、系爭重劃協議是否有經當時相關土地之所有權人達成共識?是
    否有法律上之效力?經查:
　⒈系爭重劃協議書雖載有:「…於民國六十九年元月六日在許開
    先生農葯行舉行協調會議共同認同…」等語，然該重劃協議
    書第二張附圖之左下角亦加註載明:「註:因許樹根、許富異
    議，再變更規劃地狀，同時經所有權人等認定圖式」「中華
    民國六十九年四月六日」等語。而證人許樹根則證稱:「
　　（當初是協議何事？）大家土地的名字與使用的人不同，同
    村有人出來協調，說好要使用哪裡的土地，協議分要到何處
　　。」、「都有族親的代表出來說的。」、「…當時就是協調
    後，大家同意，同意後就是許碩夫把他寫曾（「成」之誤繕
　　）協議書後再拿去給大（家）簽名。」、「原來土地有留一
    條路，但是我分在後面，路被前面的都占去，我們在後面就
    沒有出路，所以我們對原來的協議不同意，後來才又協調，
    留路後我們才同意。」、「我們現在的地就是已經把路留起
    來了，我們認為跟協議是一樣的，就是現在使用的現況。」
　　、「因為有協調，所以如果地主要建房，拆房子就不用賠償
　　，也沒有說到時效的問題。」等語。（本院卷第500-505頁
　　）。可見系爭重劃協議所達成使用土地範圍之共識，為該重
    劃協議之第2張附圖即69年4月6日之議定規劃圖所示之區域
　　。
　⒉又證人即原告之叔叔許國證稱:「我沒看過這份合約書，當初
    是協調後再拿來給我們蓋手印的，我不識字，我不知道合約
    上寫什麼，只知道大家同意要拆屋，拆屋後要蓋房子。我也
    不知道要拆哪裡跟蓋在什麼地方，是許連續去說的，我沒有
    參加。」、「（現在你的房子是在許贊旁邊嗎？）是。」「
    （當初蓋房子蓋在那邊，你原來的房子就在那邊嗎？）大家
    的房子在那邊，我們協調後同意拆除，拆掉後再蓋現在這樣
    子。」「（你的房子那時候蓋起來後，有無重蓋？）69建造
    的到現在40幾年了。許贊的房子也是那時候蓋的。」、「
　　…我也不知道合約內容，是大家歡喜。我們不是同家族。那
    個時候有三塊土地，有好幾個家族，大家的房子分散在各地
　　，我們大家協議拆屋重建。原本的土地不是我的名字，當初
    是我父親的名字。」等語（本院卷第495-497頁）。可見證
    人是有在系爭重劃協議書上蓋指印無誤，且自系爭重劃協議
    後即在目前位置建屋使用至今。而證人目前建屋使用之位置
    係與被告許贊目前之建物（包括如附圖編號A及A1部分）以
    共同壁相鄰，核與系爭重劃協議使用土地之範圍一致，有本
    院勘驗現場圖暨照片與系爭重劃協議書附圖2可資比對（本
    院卷第87、141頁）;且證人許贊亦證稱:「…當時就是協調讓
    我們使用到這個界線。」等語以觀，證人許國雖證稱其不認
    識字，也不知道要拆在哪裡跟蓋在什麼地方云云，應係強調
    其不認識字，因而不知系爭重劃協議書之文字記載而言，並
    不影響證人係依系爭重劃協議結果建屋使用。
　⒊再以附圖及原告於現場所提出之台西地政107年8月31日土地
    複丈成果圖（本院卷61頁）與系爭重劃協議第2張附圖比對
    結果，系爭重劃協議之南北向巷道，除位在中間即原1215地
    號部分已重測並和解分割為111、111-1至111-3等地號土地
    外，位在北邊即原1217地號之南北向巷道，與原位在1215、
    1217間之東西向巷道，及被告等人占用系爭土地之形狀、界
    線均與上開系爭重劃協議第2張附圖所示之位置大致相符;且
    依系爭重劃協議第2張附圖標明南邊土地（即被告先人使用
    之68地號、後陸續重測編定為1214地號及112地號）東臨省
    道寬為65台尺（折合約19.7公尺），核與圖面量測附圖112
    地號（被告與訴外人所共有）及被告使用系爭土地之合計寬
    度約略相當，可見系爭重劃協議後相關土地之所有權人均有
    依照該協議附圖2所示範圍使用相關土地。因此，被告辯稱
    當時出席參加系爭重劃協議或簽名者係經當時之土地所有權
    人授權，系爭重劃協議有經當時之土地所有權人之同意等情
　　，應足採信。原告主張系爭重劃協議有2張不同之附圖、且
    未經當時全部之土地所有權人參與協調或簽名，系爭重劃協
    議未達成共識，法律上亦不生效力云云，應無可採。
㈣、原告是否應受系爭重劃協議之拘束（被告是否有權占用系爭
    土地）?查:
　⒈1214地號等三筆土地，既經當時之土地所有權人於69年間達
    成如系爭重劃協議第2張附圖所示使用土地範圍之協議。且
    被告抗辯原告為當時1215地號土地共有人許連續之子;而原
    告於109年11月13日係向訴外人許本源及許炳坤二人購買系
    爭土地之應有部分，而上二訴外人係繼受當時之土地所有權
    人許𡐷之應有部分等情，亦經證人許國於本院證述時，為許
    國之子即上二訴外人之堂兄弟許永昌補充說明明確，有本院
    言詞辯論筆錄載明可參（本院卷第497頁）;並有上開台西地
    政函送本院之111地號土地和解分割及原告買賣系爭土地應
    有部分之登記資料在卷可佐（本院卷第381-483頁）。且被
    告等人自系爭重劃協議後即建屋使用系爭土地至今，而以原
    告與共有人上開訴訟上和解分割111地號土地時，亦將被告
    等人占有使用之系爭111-17地號土地分割為單獨一筆等情以
    觀，被告等人依系爭重劃協議占有使用系爭土地之事實，應
    為原告及其前手等人所明知，原告自應受系爭重劃協議之拘
    束，有提供系爭土地予被告等人使用之義務。原告主張其不
    受系爭重劃協議之拘束云云，應無可採。
　⒉惟參照上開系爭重劃協議附圖2與內政部國土測繪中心綱站資
    料及現場圖暨照片等（本院卷第63、84-87頁），可知被告
    許贊所有如圖編號B之水泥柱瓦頂1層建物、面積11.57平方
    公尺部分，應係位在系爭重劃協議所預留之南北向巷道上
　　。依系爭重劃協議，該部分土地既係供巷道使用，被告許贊
    即無以上開建物占有使用該部分土地之合法權源，亦足認定
　　。
㈤、原告請求被告等人拆屋還地，及給付使用系爭土地所獲相當
    於租金之不當得利，有無理由?
　⒈查系爭重劃協議僅載明各家族使用土地之範圍，及現有地上
    物應於期限內拆除，並不得要求補償地上物等語;並無載明
    使用土地之期限。基於衡平及土地所有權之保護，土地所有
    權人應非不得終止系爭重劃協議。原告起訴請求被告等人拆
    屋還地，應解為如系爭重劃協議有法律上效力，原告即有終
    止系爭重劃協議之意思。惟參照民法第425條之1第1項規定
    之法理，原告於被告所建房屋得使用之期限內，應不得終止
    系爭重劃協議請求拆屋還地。被告於得使用系爭土地之期限
    內，既係基於系爭重劃協議而使用，自難謂其等使用系爭土
    地所獲得之利益係屬無法律上原因之不當得利。原告於被告
    依系爭重劃協議得使用系爭土地之範圍內，請求拆屋還地及
    相當於租金之不當得利，為無理由。
　⒉惟被告許贊所有如附圖編號B部分之水泥柱瓦頂1層建物、面
    積11.57平方公尺部分，既非基於系爭重劃協議而屬無權占
    有，則原告請求被告拆屋還地，應屬有據。又被告許贊、許
    志郎及許世明分別占有如附圖編號A1、E及E1、面積2.17、2
    4.1及5.21平方公尺部分，並非房屋，而係鐵皮棚架及磚牆
　　，已如上述。原告既有終止系爭重劃協議之意思，且經本院
    將訴狀繕本送達上開被告，則自被告收受上開訴狀繕本送達
    之日起，應屬無權占有。因此，原告就上開部分請求被告拆
    屋還地，及自訴狀繕本送達翌日起至返還土地之日止相當於
    土地租金損失之不當得利，應屬有據。
　⒊另依系爭重劃協議，被告許贊以如附圖編號B部分之地上物占
    有使用之位置，係屬供巷道使用之土地，已如上述。因此，
    被告許贊上開地上物雖屬無權占有系爭土地，然於系爭重劃
    協議終止前，被告許贊使用該部分土地雖受有利益，然亦難
    謂原告因而受有損害。故原告請求被告許贊給付自原告登記
    取得系爭土地所有權之翌日即109年11月14日起，至訴狀繕
    本送達之日止，使用該部分土地相當於租金損害之不當得利
    ，亦無理由。
　⒋參酌系爭土地係位在雲林縣麥寮鄉橋頭村，東臨省道，雖處
    鄉下地方，然交通尚稱便利，故原告主張依土地法第105條
    規定，於同法第97條規定限度內，以系爭土地109年1月之申
    報地價每平方公尺1,323元之年息6%，計算被告等人無權占
    有使用系爭土地相當於租金之不當得利，應屬相當。依此計
    算，原告請求被告許贊、許志郎及許世明分別自起訴狀繕本
    送達之翌日即110年10月28日、同年月28日及29日起，至各
    拆除如附圖編號A1部分面積2.17平方公尺、B部分面積11.57
    平方公尺、E部分面積24.1平方公尺及E1部分面積5.21平方
    公尺之建物、鐵皮棚架及磚牆，至土地交還原告之日止，各
    按月給付原告91元（計算式:【2.17+11.57】×1,323×6%×1/
　　12=90.9，計算至小數點下1位，元以下四捨五入，均下同）
　　、159元（計算式:24.1×1,323×6%×1/12=159.4）及34元（計
    算式:5.21×1,323×6%×1/12=34.4），為有理由，原告超過之
    請求，為無所據。
㈥、從而，原告本於系爭土地所有權之權能及不當得利之法律關
    係，請求被告許贊、許志郎及許世明分別拆除如附圖編號A1
    部分面積2.17平方公尺之鐵皮棚架、B部分面積11.57平方公
    尺之水泥柱瓦頂1層建物、編號E部分面積24.1平方公尺及編
    號E1部分面積5.21平方公尺之鐵皮棚架暨磚牆，將土地騰空
    還原告，並分別自110年10月28日、同年月28日及29日起，
    至各拆除如上開建物或鐵皮棚架暨磚牆，將土地交還原告之
    日止，各按月給付91元、159元及34元，為有理由，應予准
    許。原告超過上開範圍之請求，為無理由，應予駁回。
五、兩造均陳明願供擔保請求宣告假執行及免為假執行，於原告
    勝訴部分，均核無不合，爰酌定相當之擔保金額准許之。至
    於原告敗訴部分，其假執行之聲請因訴之駁回而失所附麗，
    應予駁回。
六、結論：原告之訴為一部有理由，一部無理由，爰判決如主文
　　。
中　　華　　民　　國　　111 　年　　8 　　月　　30　　日
                  民事第一庭    法  官  黃一馨

以上正本係照原本作成
如對本判決上訴，須於判決送達後廿日內向本院提出上訴狀。如
委任律師提起上訴者，應一併繳納上訴審裁判費。
中　　華　　民　　國　　111 　年　　8 　　月　　30　　日
                                書記官　鄭夙惠